Inventaris van het archief van de Rechtbank van Enkele Politie der vier kantons van ''s-Gravenhage, 1811-1838
Nationaal Archief, Den Haag
Rechtbank van Enkele Politie te 's-Gravenhage
Rechtbank Enkele Politie 's-Gravenhage
1811-1838
35417
3.60 meter; 33 inventarisnummers.
Nationaal Archief, Den Haag
Rechtbank van Enkele Politie, 's-Gravenhage
Het archief van de Rechtbank van Enkele Politie te 's-Gravenhage bevat minuten van vonnissen, met bijlagen, over de jaren 1811 tot en met 1838.
Archiefvorming
Geschiedenis van het archiefbeheer
De verwerving van het archief
De rechtstitel is (nog) onbekend.
3.03
Aanwijzingen voor de gebruiker
Openbaarheidsbeperkingen
Volledig openbaar.
Materiële beperkingen
Aanvraaginstructie
Openbare archiefstukken kunnen online worden aangevraagd en gereserveerd. U kunt dit ook via de terminals in de studiezaal van het Nationaal Archief doen. Om te kunnen reserveren dient u de volgende stappen te volgen:
U maakt een profiel aan op www.gahetna.nl, en logt vervolgens in
Via de archiefinventaris (alleen de beschrijvingen met rode nummers) selecteert u het gewenste archiefstuk door op de knop 'Reserveren' te klikken
In het volgende scherm geeft u aan op welke dag u het archiefstuk wilt inzien
Indien u zich bevindt in de studiezaal en een tafelnummer heeft ontvangen kunt u dit nummer vermelden. Als u geen tafelnummer heeft kunt u tafelnummer 777 laten staan
Vervolgens bevestigt u uw reservering door deze te versturen.
Verwant materiaal
Beschikbaarheid van kopieën
Beschrijving van de series en archiefbestanddelen
- Minuten van vonnissen, met bijlagen., 1811-1838; 1-33; 33 pakken
  - 1811, 1
  - 1812, 2
  - 1813, 3
  - 1814-1815, 4
  - 1816, 5
  - 1817, 6
  - 1818, 7
  - 1819, 8
  - 1820, 9
  - 1821, 10
  - 1822, 11
  - 1823, 12
  - 1824, 13
  - 1825, 14
  - 1826, 15
  - 1827, 16
  - 1828, 17
  - 1829, 18
  - 1830, 19
  - 1831, 20
  - 1832, 21
  - 1833 Jan-Juni, 22
  - 1833 Juli-Dec, 23
  - 1834 Jan-Juni, 24
  - 1834 Juli-Dec, 25
  - 1835 Jan-Juni, 26
  - 1835 Juli-Dec, 27
  - 1836 Jan-Juni, 28
  - 1836 Juli-Dec, 29
  - 1837 Jan-Juni, 30
  - 1837 Juli-Dec, 31
  - 1838 Jan-Juni, 32
  - 1838 Juli-Dec, 33